臺灣新北地方法院三重簡易庭小額民事判決
 　　　　　　　　　　　　　　　　　 111年度重小字第615號
原      告  張永朋  
被      告  溫英傑  
上列當事人間請求返還不當得利事件，於民國111年3月17日言詞
辯論終結，本院判決如下：
    主  文
被告應給付原告新臺幣伍萬元。
訴訟費用新臺幣壹仟元由被告負擔。
本判決得假執行。
    事  實  及  理  由
一、原告起訴主張：緣原告於民國110年2月5日收受詐騙釣魚簡
    訊，其佯稱原告所有之台新國際商業銀行（下稱台新銀行）
    網銀若未登入於過年期間將無法使用，致原告陷於錯誤而點
    擊惡意網路連結，遭某不詳詐欺集團取得原告所有之台新銀
    行帳號00000000000000號帳戶之網銀密碼，並於同日16時45
    分許，將上開帳戶內之新臺幣（下同）5萬元轉至被告所有
    之中華郵政帳號00000000000000號帳戶（下稱系爭帳戶）內
    ，被告受領該款項無法律上之原因，致原告受有損害。為此
    ，爰依不當得利之法律關係，請求被告應給付原告5萬元等
    語。被告則請求駁回原告之訴，並以：伊係根據交易紀錄受
    款，但無法提供與原告間之交易紀錄等語，資為抗辯。
二、按無法律上之原因而受利益，致他人受損害者，應返還其利
    益，民法第179條前段定有明文。原告主張其因遭詐騙，致
    其台新銀行網銀轉匯5萬元至系爭帳戶乙節，業據其提出定
    期（儲蓄）存款明細表、臺中市政府警察局第四分局110年2
    月23日中市警四分偵字第1100006050號函及臺灣新北地方檢
    察署110年偵字第25100號不起訴處分書等件為證，並經本院
    依職權調取臺灣新北地方檢察署110年偵字第25100號刑事卷
    宗核閱屬實，被告到庭固不爭執原告轉匯5萬元至其系爭帳
    戶內，惟辯稱係根據交易紀錄受款等語。經查，原告遭某不
    詳詐騙集團詐欺，致其上開台新銀行帳戶內5萬元款項因而
    匯入系爭帳戶中，受有該金額之損害，原告所受損害與被告
    受有該金額之利益間具有因果關係。又被告雖辯稱係根據交
    易紀錄受款等語，然無法提出兩造間之交易紀錄等相關證據
    以實其詞，是被告所辯，洵屬無據，應不足採，故被告並無
    任何法律上之原因而受有上開利益。
三、從而，原告依不當得利之法律關係，求為判決如主文第1項
    之所示，為有理由，應予准許。
四、本件係依小額訴訟程序而為被告敗訴之判決，爰依職權宣告
    假執行。另應依民事訴訟法第436條之19第1項規定，確定本
    件訴訟費用為1,000元，應由被告負擔。
五、結論：原告之訴為有理由，依依民事訴訟法第436條之19第1
    項、第78條、第436條之20，判決如主文。
中　　華　　民　　國　　111 　年　　3 　　月　　18　　日
                  臺灣新北地方法院三重簡易庭
                      法      官  彭松江
以上正本係照原本作成。
如不服本判決，應於送達後20日內，向本院提出上訴狀，並表明
上訴理由（上訴理由應表明1、原判決所違背之法令及具體內容
。2、依訴訟資料可認為原判決有違背法令之具體事實。），如
於本判決宣示後送達前提起上訴者，應於判決送達後20日內補提
上訴理由書（須附繕本），如未於上訴後20日內補提合法上訴理
由書，法院得逕以裁定駁回上訴。
中　　華　　民　　國　　111 　年　　3 　　月　　18　　日
                      書  記  官  許雁婷